---
title: "Factor Analysis"
output: html_document
---

Detailed data attached at the end

```{r echo=FALSE}
applicant=read.csv("applicant.csv")
mydata=applicant[,-1]
```

## Factor analysis using [psych](https://cran.r-project.org/web/packages/psych/) package: A brief example
For more details of Parallel Analysis, see [Factor Retention Decisions in Exploratory Factor Analysis: A Tutorial on Parallel Analysis](https://www.researchgate.net/publication/235726204_Factor_Retention_Decisions_in_Exploratory_Factor_Analysis_A_Tutorial_on_Parallel_Analysis)

判断公共因子个数的方法：  

- 先验经验和理论知识  
- 事先确定的累计贡献率阈值  
- 根据Kaiser-Harris准则: 保留特征值大于0的因子  
- 进行平行分析: 基于多次模拟数据矩阵的特征值均值来选取因子  

*当摇摆不定时, 高估因子比低估好, 因为高估因子较少曲解"真实"情况*

```{r warning=FALSE, message=FALSE}
library(psych)
fa.parallel(mydata, fa = "fa", n.iter = 100, 
            show.legend = FALSE, main = "Scree plot with parallel analysis")
```

按照parallel analysis的结果, 选取四个因子

```{r}
fa0=factanal(~., factors=4, data=mydata, rotation="none")   ##不旋转因子难以解释
print(fa0)

fa1=factanal(~., factors=4, data=mydata, scores="Bartlett")  ##默认旋转
print(fa1)
```

结果显示因子变得更好解释了:  

- 第一公共因子中, 系数绝对值大的变量主要与求职者外露能力有关  
- 第二公共因子中, 系数绝对值大的变量主要反映求职者的经验  
- 第二公共因子主要反映了求职者是否讨人喜欢  
- 第四公共因子系数绝对值较小, 说明其相对次要一些, 主要反映求职者的专业能力  

```{r}
apply(fa1$scores,2,which.max)  ## 各因子得分最高者
apply(fa1$scores,2,which.min)  ## 各因子得分最低者


plot(fa1$scores[, 1:2], type="n", main="前两个公共因子得分图")
text(fa1$scores[,1], fa1$scores[,2])
```

## Appendix: datasets

```{r echo=FALSE}
library(knitr)
kable(applicant, caption="applicant")
```